最高法院刑事判決　　　　　　九十六年度台上字第六九０六號
上　 訴　 人　甲○○
　　　　　　　乙○○
上 列一 人
選任辯護人　林添進律師
上列上訴人等因違反廢棄物清理法案件，不服臺灣高等法院中華
民國九十六年八月九日第二審更審判決（九十六年度上更(二)字第
三００號，起訴案號：臺灣士林地方法院檢察署八十九年度偵字
第四六一四號、第五五０二號），提起上訴，本院判決如下：
    主  文
上訴駁回。
    理  由
按刑事訴訟法第三百七十七條規定：上訴於第三審法院，非以判
決違背法令為理由不得為之；是提起第三審上訴，應以原判決違
背法令為理由，係屬法定要件；如果上訴理由狀並未依據卷內訴
訟資料具體指摘原判決不適用何種法則或如何適用不當，或所指
摘原判決違法情事顯與法律規定得為第三審上訴理由之違法情形
不相適合時，均應認其上訴為違背法律上之程式，予以駁回。本
件原判決撤銷第一審關於上訴人甲○○、乙○○等部分之科刑判
決，改判仍論處上訴人等共同未依廢棄物清理法規定領有廢棄物
處理許可文件，從事廢棄物處理罪刑（甲○○處有期徒刑一年六
月，減為有期徒刑九月；乙○○處有期徒刑一年二月，減為有期
徒刑七月）；已詳敘其認定所憑之證據及認定之理由；自形式上
觀察，原判決並無違背法令之情形。乙○○上訴意旨略稱：(一)乙
○○於民國八十九年二月二十七日被查獲處罰鍰後，即未再參與
，原判決竟認其對同月二十八日之犯行，亦有犯意聯絡及行為分
擔，有認定事實不依證據之違法。(二)本案廢土為甲○○購自他人
，乙○○並不知情，原判決未說明乙○○有何違反廢棄物清理法
之犯意，亦有判決理由不備之違法等語。甲○○上訴意旨略稱：
(一)修正前廢棄物清理法第二十二條（修正後為第四十六條）規定
係以：「從事清除、處理廢棄物為其『業務』」為處罰要件，原
判決對上訴人等所為是否構成「從事清理、處理廢棄物為其業務
」，未予以說明，有判決理由不備之違法。(二)山坡地保育利用條
例第三十四條係就違反同法第十條之規定者，予以處罰之規定，
而同法第十條係規定：「在公有或他人山坡地內，不得擅自墾殖
、佔用或從事前條第一款至第九款之開發、經營或使用」，解釋
上係處罰「長期、反覆之經營和開發行為或事業」者，原判決就
上訴人等二次傾倒營造剩餘廢棄物行為，何以係屬「長期經營」
，未說明其理由，有判決理由不備之違法等語。
惟查：一、原判決依憑甲○○於警詢、偵查及第一審審理中之供
述，鐘添仁（經原審判刑確定）於警詢、偵查之供述，及乙○○
於偵查、第一審及原審法院前審審理中之供述，詳為說明本件係
上訴人等共同計畫傾倒營建剩餘廢棄物於原判決附圖斜線所示之
土地上，其等並在現場指揮，另僱用鐘添仁於八十九年二月二十
七日及二十八日在現場洗路面及大卡車輪胎等情，雖乙○○僅於
八十九年二月二十七日在場，但就八十九年二月二十八日之犯行
，亦有犯意聯絡及行為分擔。經核俱與卷內資料相符，原判決並
無採證違背證據法則及判決理由不備之違法。乙○○上訴意旨(一)
(二)係就原審採證認事之適法職權行使及原判決已說明之事項，再
為事實上之爭執，均非適法之上訴理由。二、修正前廢棄物清理
法第二十二條第二項第四款（修正後為第四十六條第四款）係規
定：「未依第二十條規定領有廢棄物清除、處理許可證或核備文
件，從事廢棄物貯存、清除、處理，或未依廢棄物清除、處理許
可證或核備文件內容貯存、清除、處理廢棄物者，……」，並未
以「從事清除、處理廢棄物為其業務」為要件，原判決於理由內
自無庸對此為說明。又山坡地保育利用條例第十條係規定：「在
公有或他人山坡地內，不得擅自墾殖、佔用或從事前條第一款至
第九款之開發、經營或使用」，即不限於擅自開發、經營，尚包
括擅自使用在內，上訴人等擅自傾倒營建剩餘廢棄物於系爭國有
及私有之山坡地上，自係違反該條規定，原判決論以該條例第三
十四條第一項之罪，亦無不合。甲○○上訴意旨(一)(二)係對法律規
定之誤解，其執以指摘原判決理由不備云云，均非適法之上訴理
由。綜上，應認上訴人等之上訴違背法律上之程式，均予以駁回
。
據上論結，應依刑事訴訟法第三百九十五條前段，判決如主文。
中　　華　　民　　國　九十六　年　 十二 　月　　六　　日
                      最高法院刑事第十一庭
                          審判長法官  林　永　茂
                                法官  蘇　振　堂
                                法官  蕭　仰　歸
                                法官  何　菁　莪
                                法官  邱　同　印
      本件正本證明與原本無異
                                      書  記  官
中　　華　　民　　國　九十六　年　 十二 　月　 十三 　日
                                                      Ｅ
